Minutes et répertoires du notaire Guillaume I HERBIN, novembre 1572 - décembre 1589 (étude III)
Archives nationales
- Minutes de Guillaume I HERBIN, 30 novembre 1572 - 1589; MC/ET/III/125 - MC/ET/III/200
  - Minutes. 1576, août - 1576, décembre, août 1576 - décembre 1576; MC/ET/III/138
    - Testament d'Etienne Croquet, maître brodeur, à Denisy près Dourdan, rue Saint-Denis, devant le Ponceau., 5 novembre 1576; MC/ET/III/138
      testament; Saint-Denis (rue); Croquet, Etienne; brodeur
    - Devis et marché de charpenterie par Richard Harenger, maître charpentier de la grande cognée, pour des travaux à faire en la cuisine du couvent des filles pénitentes sis rue Saint-Denis., 30 novembre 1576; MC/ET/III/138
      devis; marché; Saint-Denis (rue); Harenger, Richard; charpentier
    - Contrat de mariage entre Michel Hachet, voiturier, et Madeleine Poulain, fille de Jean Poulain, marchand de draps., 23 décembre 1576; MC/ET/III/138
      contrat de mariage; Hachet, Michel; Poulain, Madeleine; Poulain, Jean; négociant; transporteur de marchandises
  - Minutes. 1576, MC/ET/III/139; registre
    - Contrat de mariage entre Nicolas Lhomme, natif de Rouen, et Catherine Ferrand, veuve de Gilles Farin, canonnier en l'artillerie du roi., 6 janvier 1576; MC/ET/III/139
      Minute dans ET/III/137.
      contrat de mariage; Rouen (Seine-Maritime); Lhomme, Nicolas; Ferrand, Catherine; Farin, Gilles; journalier
    - Contrat de mariage entre Nicolas Grizollet, contrôleur de la maison de la reine Elisabeth, élu de Soissons, et Gillette Lalizeau, fille de feu François Lalizeau, trésorier du marquis d'Elbeuf [enregistrement]., 20 février 1576; MC/ET/III/139
    - Bail par Laurent Marchant, maître vitrier, d'une terre sise à Saclay., 26 février 1576; MC/ET/III/139
    - Testament de Françoise Feullet, femme d'Antoine Vigoureux, marchand., 1er mars 1576; MC/ET/III/139
    - Testament de Perrette Chabat., 6 avril 1576; MC/ET/III/139
    - Partage de la succession Gilles Chubère, marchand apothicaire épicier, bourgeois de Paris, époux d'Agnès Boucher., 5 mai 1576; MC/ET/III/139
    - Contrat de mariage entre Gaspard Douynet, fille de feu Christophe Douynet, procureur au bailliage de Troyes, et Anne Moreau, fille de Jacques Moreau, marchand-et-bourgeois-de-Paris., 27 mai 1576; MC/ET/III/139
      contrat de mariage; Troyes (Aube); Douynet, Gaspard; Douynet, Christophe; Moreau, Anne; Moreau, Jacques; commerçant
    - Contrat de mariage entre Jean Nau, maître chaudronnier, et Marie Charbonnat, fille de feu Guillaume Charbonnat, marchand à Dreux., 16 septembre 1576; MC/ET/III/139
      contrat de mariage; Dreux (Eure-et-Loir); Nau, Jean; Charbonnat, Marie; Charbonnat, Guillaume; forgeron; commerçant
    - Testament d'Etienne Croquet, maître brodeur, à Denisy près Dourdan, rue Saint-Denis, devant le Ponceau., 5 novembre 1576; MC/ET/III/139
    - Testament de Marie Pecquet [Piquet], veuve de feu Jean Bailly, sommelier ordinaire du roi., 16 novembre 1576; MC/ET/III/139
      testament; Pecquet, Marie; Picquet, Marie; Bailly, Jean
  - Minutes. 1577, janvier - 1577, mars, janvier 1577 - mars 1577; MC/ET/III/140
    - Alvaro Mendes, gentilhomme portugais, chevalier de Saint-Jacques. Rétrocession: 30 janvier, 25 février, 22 mars 1577., 30 janvier 1577 - 22 mars 1577; MC/ET/III/140
      cession; Portugal; Mendes, Alvaro
    - Contrat de mariage entre Pierre Pichonnat [marchand mercier] et Françoise Chubere, fille de Gilles Chubere, défunt marchand apothicaire épicier, bourgeois de Paris., 15 mars 1577; MC/ET/III/140
      contrat de mariage; Chubère, Françoise; Pichonnat, Pierre; Chubère, Gilles; commerçant; pharmacien; commerçant
    - Déclaration concernant Jacques Paullus, tapissier de la reine Isabelle., 16 mars 1577; MC/ET/III/140
      Métiers, personnes, lieux, 1540-1600 (1423 actes), par Catherine Grodecki, 1971-1986 (fichier papier entièrement dématérialisé; voir contexte dans le Plan d’orientation général - Notaires de Paris, guides thématiques du Minutier).
      déclaration; Paullus, Jacques; tapissier
    - Contrat de mariage entre Madeleine de Vialines et Jacques Jorre, maître boulanger., 23 mars 1577; MC/ET/III/140
      contrat de mariage; Jorre, Jacques; Vilaines, Madeleine de; boulanger
  - Minutes. 1577, avril - 1577, juin, avril 1577 - juin 1577; MC/ET/III/141
    - Inventaire de Jeanne Preud'homme, rue de la Truanderie, à l'image Saint-Eustache, et de Edme Boucher., 15 juin 1534; MC/ET/III/141
      inventaire; Saint-Eustache (image); Preu d'Homme, Jeanne; Boucher, Edme
    - Testament de Perrette Herbin, veuve de Jean Du Boys, marchand bourgeois de Paris., 17 février 1577; MC/ET/III/141
      testament; Herbin, Perrette; Du Boys, Jean; commerçant
    - Contrat de mariage entre Godefroy Havart [maître fripier] et Barbe Lefranc, veuve de Jacques Barthélemy, maître peintre., 4 avril 1577; MC/ET/III/141
      contrat de mariage; Lefranc, Barbe; Havart, Georges; Berthélemy, Jacques; peintre
    - Procès-verbal de la visite de Georges Danès au couvent de Saint-Germain-des-Prés où il se rendait pour voir son oncle, Pierre Danès, évêque de Lavaur. A son approche, Pierre Belletière, serviteur de l'évêque, quitta la cour. Ayant trouvé la porte de la chambre fermée, ledit Georges demanda à parler au sous-prieur, qui déclara n'avoir aucune juridiction sur le logis., 8 avril 1577; MC/ET/III/141
      procès-verbal; Danès, Pierre; Danès, Georges; Belletière, Pierre; évêque; employé de maison; abbé
    - Contrat de mariage entre Nicaise Taillepied, maître savetier, et Antoinette Haneau, fille de Simon Haneau, marchand., 18 avril 1577; MC/ET/III/141
      contrat de mariage; Taillepied, Nicaise; Haneau, Antoinette; Haneau, Simon; commerçant; bottier
    - Procuration par Catherine Legoix, veuve de Michel Le Vaher, canonnier ordinaire du roi à Gatien Hellet, maître feutrier à selles, pour informer au sujet de l'homicide commis contre son mari par Roch de La Roche, 18 avril 1577; MC/ET/III/141
      procuration; Legoix, Catherine; Le Vacher, Michel; La Roche, Roch de; militaire du rang
    - Mariage entre Nicolas Benard, le jeune, marchand drapier drapant en laine, et Perrette Barbonne, veuve de Nicolas Haryot, marchand à Troyes., 23 avril 1577; MC/ET/III/141
      contrat de mariage; Troyes (Aube); Benard, Nicolas Le Jeune; Barbonne, Perrette; Haryot, Nicolas; négociant; commerçant
    - Procuration donnée par Robert Danès, secrétaire du roi, greffier en la Chambre des comptes, Georges Danès, et Jean Willart, conseiller du roi, auditeurs en ladite Chambre, et Jean Honoré, bourgeois de Paris, exécuteurs testamentaires de Pierre Danès, évêque de Lavaur, à Jean Lebon, procureur au parlement pour faire lever les scellées apposés sur les biens du défunt., 29 avril 1577; MC/ET/III/141
      procuration; Danès, Robert; Danès, Georges; Willart, Jean; Honoré, Jean; Lebon, Jean; Danès, Pierre; notaire; évêque; greffier; auxiliaire de justice; auditeur de justice
    - Testament de Catherine Willemer, soeur de Gaillard Willemer, procureur au Châtelet., 7 mai 1577; MC/ET/III/141
      testament; Willemer, Catherine; Willemer, Gaillard; procureur de justice (Ancien Régime)
    - Procuration en blanc par Robert Danès, secrétaire du roi, greffier en la chambre des comptes, Georges Danès et Jean Willart, auditeurs en ladite chambre, et Jean Honoré, bourgeois de Paris, exécuteurs testamentaires de Pierre Danès, évêque de Lavaur, pour faire rentrer les créances du défunt., 19 mai 1577; MC/ET/III/141
      procuration; Danès, Robert; Danès, Georges; Willart, Jean; Honoré, Jean; Danès, Pierre; évêque; notaire; greffier; auxiliaire de justice; auditeur de justice
    - Actes concernant des marchands Portugais., 15 juin 1577; MC/ET/III/141
      acte notarié; Portugal; commerçant
    - Contrat de mariage entre Pierre Giard [juré porteur de grains] et Chrétienne Rousseau, fille de défunt Claude Rousseau, boulanger à Yrancy., 17 juin 1577; MC/ET/III/141
      contrat de mariage; Irancy (Yonne); Rousseau, Chrétienne; Girard, Pierre; Rousseau, Claude; boulanger
    - Testament de Marguerite Colaye, veuve de Michel Léveillé, huissier, sergent au Châtelet., 18 juin 1577; MC/ET/III/141
      testament; Colaye, Marguerite; Léveille, Michel; huissier de justice; auxiliaire de justice
    - Notoriété concernant Diego Rodrigues, marchand portugais, arrivé il y a 15 jours à Paris, venant de Flandres., 22 juin 1577; MC/ET/III/141
      notoriété; Portugal; Rodrigues, Diego; commerçant
  - Minutes. 1577, juillet - 1577, septembre, juillet 1577 - septembre 1577; MC/ET/III/142
    - Procuration par Pierre Le Roy, secrétaire de Louis de Bourbon, duc de Condé, argentier de sa maison, pour récupérer des sommes., 12 juillet 1577; MC/ET/III/142
      procuration; Condé, Louis Ier de Bourbon (1530-1569, prince de); Le Roy, Pierre; secrétaire
    - Mariage entre Jean Bahuet, maître meunier, et Jeanne Massieu, veuve de Pierre de Lescure, maître changeur., 14 juillet 1577; MC/ET/III/142
      contrat de mariage; Bahuet, Jean; Lescure, Pierre de; Massieu, Jeanne; meunier; agent de change
    - Contrat de mariage entre Meno Cuquemesle, boulanger, et Jeanne Martin, veuve de Jean Dardet, sur le pont aux Meuniers., 15 juillet 1577; MC/ET/III/142
      contrat de mariage; Meuniers (pont aux); Cuquemesle, Meno; Martin, Jeanne; Dardet, Jean; boulanger
    - Procuration par Diego Nunes Denora, marchand portugais, pour récupérer 2 paquets de diamants et rubis bruts marqués, confisquée à Péronne sur le chemin des Flandres., 26 juillet 1577; MC/ET/III/142
      procuration; Portugal; Nunes Denora, Diego; commerçant
    - Testament de Jeanne Huger, femme de Pierre Le Grand, maître plombier-fontainier (elle lègue à sa soeur un tapis qui est commencé)., 23 août 1577; MC/ET/III/142
      testament; Huger, Jeanne; Le Grand, Pierre; plombier
    - Procuration par François et Jérôme Danès, marchands à Orléans, légataires et héritiers de feu Pierre Danès, évêque de Lavaur, à Guillaume Fresquant, marchand et bourgeois de Paris, pour composer avec Pierre Belletière, serviteur et légataire particulier dudit défunt., 31 août 1577; MC/ET/III/142
      procuration; Orléans (Loiret); Danès, François; Danès, Jérôme; Fresquant, Guillaume; Danès, Pierre; Belletière, Pierre; évêque; commerçant; employé de maison
    - Transport par Pierre de Gourdelle, valet de chambre et peintre de la reine-mère, à Robert de Hauquiquan, procureur en la Chambre des comptes, du restant de son bail en une maison rue de la Tisseranderie., 31 août 1577; MC/ET/III/142
      Métiers parisiens XVIe siècle (731 actes), par Catherine Grodecki, 1971-1986 (fichier papier entièrement dématérialisé; voir contexte dans le Plan d’orientation général - Notaires de Paris, guides thématiques du Minutier).
      cession; Tixeranderie (rue de la); Gourdelle, Pierre de; Hauquiquan, Robert de; employé de maison; peintre; procureur du roi (Ancien Régime); magistrat
    - Vente par Marguerite Brulé, veuve de Nicolas Vassart, notaire au Châtelet, à François Ymbert, notaire au Châtelet, des registres, minutes et pratiques ayant appartenu audit Vassart, moyennant 300 livres., 2 septembre 1577 - 6 septembre 1577; MC/ET/III/142
      acte de vente; Vassart, Nicolas (I); Brulé, Marguerite; Ymbert, François; notaire
    - Marché de couverture par Simon Charlot, maître couvreur, rue du cimetière Saint-Nicolas-des-Champs, envers Pierre Brucart, seigneur de Crosne, secrétaire d'Etat, pour la couverture en ardoise du château de Crosne., 20 septembre 1577; MC/ET/III/142
      marché; Charlot, Simon; Brucart, Pierre; couvreur; secrétaire d'Etat (Ancien Régime)
    - Contrat de mariage entre Germain Chouyn [marchand bourgeois de Paris] et Geneviève Daubonne, fille de Guillaume Daubonne, marchand bourgeois de Paris., 26 septembre 1577; MC/ET/III/142
      contrat de mariage; Daubonne, Geneviève; Chouyn, Germain; Daubonne, Guillaume
    - Contrat de mariage entre Pierre Bretel, marchand bourgeois de Paris, et Charlotte Royer, fille de Henri Royer, marchand et bourgeois de Paris., 15 décembre 1577; MC/ET/III/142
      contrat de mariage; Bretel, Pierre; Royer, Charlotte; Royer, Henri; commerçant
  - Minutes. 1577, octobre - 1577, décembre, octobre 1577 - décembre 1577; MC/ET/III/143
    - Attestation de mariage entre Denis Servyn, praticien en cour laie, et Perrette Le Cerf. Attestation du 19 décembre 1577., 24 janvier 1576; MC/ET/III/143
      attestation; contrat de mariage; Servyn, Denis; Le Cerf, Perrette; juriste
    - Testament de Robine de Coulongne, veuve d'Eustache Ficquet, chirurgien ordinaire du roi., 7 octobre 1577; MC/ET/III/143
      testament; Coulongne, Robine de; Ficquet, Eustache; chirurgien
    - Quittance donnée par Guillaume Marchant, architecte du cardinal de Bourbon, et Nicole Barat, sa femme, auparavant femme de Claude Foucques, en son vivant aussi architecte, à Arnoul Boucher, seigneur d'Orsay, conseiller du roi en son Conseil privé, maître des requêtes ordinaires de son Hôtel et premier président en son Grand Conseil, au nom et comme exécuteur du testament de Diane de Poitiers, duchesse de Valentinois, de la somme de 200 livres tournois faisant le parfait paiement de 20000 livres [Chapelle funéraire de Diane de Poitiers au château d'Anet]., 11 octobre 1577; MC/ET/III/143
      Documents du Minutier central des notaires de Paris, Histoire de l'art au XVIe siècle (1540-1600) [525 actes], par Catherine Grodecki, tome I, Architecture, vitrerie, menuiserie, tapisserie, jardins, Paris, Archives nationales, 1985, p. 205, notice n° 264 (instrument de recherche imprimé dématérialisé, certaines notices sont plus détaillées dans la version intégrale accessible en ligne par la rubrique 'Autres instruments de recherche', voir contexte dans le Plan d’orientation général - Notaires de Paris, guides thématiques du Minutier).
      Foucques, Claude
    - Contrat de mariage entre Guillaume de La Place, marchand quincaillier, et Claude Ganneron, fille de feu Jacques Ganneron, maître chapelier, bourgeois de Paris., 19 novembre-29 novembre 1577; MC/ET/III/143
      contrat de mariage; La Place, Guillaume de; Ganneron, Claude; Ganneron, Jacques; commerçant; fabricant d'accessoires vestimentaires
    - Bail par Pierre Gissey, marchand bourgeois de Paris, à trois hôteliers de Triel, droits de la ferme du 8ème du vin vendu à Triel., 31 décembre 1577 - 1577; MC/ET/III/143
      bail; Gissey, Pierre; commerçant
    - Blanche Noullet, femme de Pierre Benard, maître savetier., 1586; MC/ET/III/143
      Noullet, Blanche; Benard, Pierre; bottier
    - Inventaire après décès concernant Jeanne Le Grand, femme de Bernard Prejan, maître gainier., 2 septembre 1586; MC/ET/III/143
      inventaire après décès; Le Grand, Jeanne; Préjan, Bernard; fabricant d'accessoires vestimentaires
  - Minutes. 1577, MC/ET/III/144; registre
    - Accord concernant René Barrière, notaire au Châtelet., 17 janvier 1577; MC/ET/III/144
      accord; Barrière, René; notaire
    - Bail par Jean Quetin, notaire au Châtelet, d'une maison hors la porte Montmartre, et quittance., 23 février 1577; MC/ET/III/144
      bail; quittance; Montmartre (porte); Quetin, Jean; notaire
    - Contrat de mariage entre Pierre Pichonnat, marchand mercier, et Françoise Chubère, fille de feu Gilles Chubère, marchand apothicaire-épicier, bourgeois de Paris., 15 mars 1577; MC/ET/III/144
      contrat de mariage; Pichonnat, Pierre; Chubere, Françoise; Chubere, Gilles; commerçant; commerçant; pharmacien
    - Contrat de mariage entre Jacques Jorre, maître boulanger, et Madeleine de Vilaines., 23 mars 1577; MC/ET/III/144
    - Contrat de mariage entre Godefroy Havart, maître fripier, et Barbe Lefranc, veuve de Jacques Berthelemy, maître peintre., 4 avril 1577; MC/ET/III/144
      contrat de mariage; Havart, Godefroy, Lefranc, Barbe; Barthelemy, Jacques; brocanteur; peintre
    - Testament de Catherine Willemer, soeur de Gaillard Willemer, procureur au Châtelet., 7 mai 1577; MC/ET/III/144
    - Testament de Perrette Herbin veuve en 3ème noces de feu Jean Du Boz, marchand-et-bourgeois-de-Paris., 10 mai 1577; MC/ET/III/144
      testament; Herbin, Perrette; Du Boz, Jean; commerçant
    - Accord au sujet d'une maison concernant Anne Carrel, notaire au Châtelet, gendre de maître Contesse., 23 mai 1577; MC/ET/III/144
      accord; Carrel, Anne; Contesse, M.; notaire
    - Accord au sujet d'une maison concernant René Contesse, notaire au Châtelet, beau-père d'Anne Carrel, aussi notaire au Châtelet., 23 mai 1577; MC/ET/III/144
      accord; Contesse, René; Carrel, Anne; notaire
    - Contrat de mariage entre Robert Piedet, marchand et Marie Delavigne, veuve de François Morard, maître bourellier., 29 mai 1577; MC/ET/III/144
      contrat de mariage; Piedet, Robert; Delevigne, Marie; Morard, François; commerçant; sellier
    - Contrat de mariage entre Pierre Girard, juré porteur de grain, et Chrétienne Rousseau, fille de feu Claude Rousseau, boulanger à Yrancy., 17 juin 1577; MC/ET/III/144
      contrat de mariage; Girard, Pierre; Rousseau, Chrétienne; Rousseau, Claude; magasinier; boulanger
    - Testament de Marguerite Colaye, veuve de feu Michel Léveillé, huissier, sergent au Châtelet., 18 juin 1577; MC/ET/III/144
    - Contrat de mariage entre Jeanne Massieu [veuve de Pierre de Lescure [maître changeur] et Jean Bahuet, maître meunier., 14 juillet 1577; MC/ET/III/144
      contrat de mariage; Massieu, Jeanne; Bahuet, Jean; Lescure, Pierre de; meunier; agent de change
    - Contrat de mariage entre Meno Cuquemesle et Jeanne Martin, veuve de Jean Dardet, sur le pont aux Meuniers., 15 juillet 1577; MC/ET/III/144
      contrat de mariage; Meuniers (pont aux); Martin, Jeanne; Cuquemesle, Meno; Dardet, Jean
    - Vente par Marguerite Brulé, veuve de Nicolas Vassart, notaire au Châtelet, à Antoine Fortin, de l'office du défunt avec le titre de garde-note, au profit de Philippe Cothereau, praticien en cour-laie, moyennant 200 s. et 600 l. (le 20 juillet 1577). Et quittance le 31 août 1577., 20 juillet 1577 - 31 août 1577; MC/ET/III/144
      traité d'office; Vassart, Nicolas; Brulé, Marguerite; Fortin, Antoine; Cothereau, Philippe; notaire; juriste
    - Contrat de mariage entre Pierre Bretel, marchand bourgeois de Paris, et Charlotte Royer, fille de feu Henri Royer, marchand bourgeois de Paris., 11 août 1577; MC/ET/III/144
    - Testament de Jeanne Huger, femme de Pierre Le Grand, maître plombier-fontainier (elle lègue à sa soeur un tapis qui est commencé)., 23 août 1577; MC/ET/III/144
    - Bail par Etienne Brulé, notaire au Châtelet, d'une maison, rue de la Tisseranderie., 4 septembre 1577; MC/ET/III/144
      bail; Tixeranderie (rue de la); Brulé, Etienne; notaire
    - Contrat de mariage entre Germain Chouyn, marchand bourgeois de Paris et Geneviève Daubonnet, fille de Guillaume Daubonnet, marchand bourgeois de Paris., 26 septembre 1577; MC/ET/III/144
      contrat de mariage; Chouyn, Germain; Daubonnet, Geneviève; Daubonnet, Guillaume; commerçant
    - Testament de Robine de Coulongne, veuve d'Eustache Ficquet, chirurgien ordinaire du roi., 7 octobre 1577; MC/ET/III/144
    - Quittance relative aux travaux de la chapelle funéraire de Diane de Poitiers au château d'Anet, par Guillaume Marchand, comme ayant les droits feu Claude [de] Foucques, architecte de ladite chapelle (...)., 11 octobre 1577; MC/ET/III/144
      quittance; Anet (Eure-et-Loir, château d'); Marchand, Guillaume; Foucques, Claude de; Poitiers, Diane de; architecte
  - Minutes. 1578, janvier - 1578, avril, janvier 1578 - avril 1578; MC/ET/III/145
    1578, janvier, mars et avril.
    - Attestation de plusieurs soldats canoniers, officiers du duc du Maine concernant Gilles Le Portier, marchand de vin et cabaretier suivant les camps et armées du roi, ruiné pour avoir donné à boire et à manger sans être payé, et avoir eu ses reserves pillées et sa tente brulée (4 actes)., 22 janvier 1578; MC/ET/III/145
      attestation; Le Portier, Gilles; commerçant
    - Titre nouvel par Jean Delavallée, maître maçon., 13 mars 1578; MC/ET/III/145
      titre nouvel; Delavallée, Jean; maçon
    - Transaction entre Charles Legendre, marchand à Orléans, et ses associés au sujet des dépenses d'un voyage fait par le premier en Moscovie pour leurs affaires., 19 avril 1578; MC/ET/III/145
      accord; Orléans (Loiret); Russie; Legendre, Charles; commerçant; commerçant
    - Barbe Le Sellier, femme de Noël Hererdeau, marchand bourgeois de Paris., 1588; MC/ET/III/145
      Le Sellier, Barbe; Hérerdeau, Noël
  - Minutes. 1578, février - 1578, juin, février 1578 - juin 1578; MC/ET/III/146
    1578, février, mai, juin.
    - Promesse à Jean Quetin, notaire au Châtelet, et à Catherine Chappelier, sa femme., 2 février 1578 - 5 février 1578; MC/ET/III/146
      promesse; Quetin, Jean; Chappelier, Catherine; notaire
    - Testament de Jacques Lachère, prêtre, curé de Saint-André de Chelles-Sainte-Baupteur, maître et administrateur de l'Hôtel-Dieu de Chelles., 8 février 1578; MC/ET/III/146
      testament; Chelles (Seine-et-Marne); Lachère, Jacques; prêtre
    - Quittance par la veuve de Simon Alix, général des oeuvres de maçonnerie du roi, pour rachat de rente., 15 février 1578; MC/ET/III/146
      quittance; Alix, Simon; maçon
    - Attestation relative à la recherche par Vincent Formeul et Jacquette Ledos, serviteurs de Jean Quetin, notaire au Châtelet, et concierge de l'Hôtel de Ville, de Jacques de La Place, prisonnier évadé de l'Hôtel de Ville., 17 février 1578; MC/ET/III/146
      attestation; Quetin, Jean; Formeul, Vincent; Ledos, Jacquette; La Place, Jacques de; notaire; employé de maison; concierge
    - Testament de Jean Beauvisaige, praticien au Châtelet, agé de 19 ans, "sur son partement pour l'Allemagne"., 5 mai 1578; MC/ET/III/146
      testament; Beauvisaige, Jean; juriste
    - Testament de Michel Bonenfant, maître bâtier., 12 juin 1578; MC/ET/III/146
      testament; Bonenfant, Michel
    - Inventaire après décès de Jean de Bruail, maître maréchal, époux de Simone Chopin, rue de Jouy., 21 juillet 1578; MC/ET/III/146
      inventaire après décès; Jouy (rue de); Bruail, Jean de; Chopin, Simone
  - Minutes. 1578, juillet - 1578, septembre, juillet 1578 - septembre 1578; MC/ET/III/147
    - Contrat de mariage entre Guillaume Montoye [maître savetier] et Jeanne Pinson, fille de Martin Pinson, porteur de grains aux Halles., 24 juillet 1578; MC/ET/III/147
      contrat de mariage; Halles centrales; Pinson, Jeanne; Montoye, Guillaume; Pinson, Martin; magasinier
    - Contrat de mariage entre Martin Le Clerc [maître tireur d'or et d'argent] et Rose Carré, fille de feu Jean Carré, marchand bourgeois de Paris., 31 août 1578; MC/ET/III/147
      contrat de mariage; Carré, Rose; Carré, Jean; Le Clerc, Martin; commerçant
    - Partage de succession de Louis Huault, seigneur de Montmagny, mari de Claire de Billon., 9 septembre 1578; MC/ET/III/147
      partage; Huault, Louis; Billon, Claire de
  - Minutes. 1578, 14 octobre - 1578, 22 octobre, 14 octobre 1578 - 22 octobre 1578; MC/ET/III/148; cahier
    Manque(s) constaté(s) dans cet article:
    La fin de l'article manque.
  - Minutes. 1578, octobre - 1578, décembre, octobre 1578 - décembre 1578; MC/ET/III/149
    - Marché aux termes duquel Georges Carrière, maître peintre, promet à Nicolas Houel, intendant de la maison de la Charité chrétienne de peindre l'apothicairerie., 4 octobre 1578; MC/ET/III/149